# 求助陈版主::关于人力资源公司收入总额法还是净额法

提问人：lcx2456 时间：2020-12-08 09:25:00
A人力资源公司的主营业务为劳务派遣、人力代理。
其中劳务派遣模式：A公司招聘劳动者，并与劳动者签订劳动合同，A公司另外与用人单位签订劳务派遣合同，按照用人单位的要求派出劳动者，劳动者的工资社保金额按用人单位薪酬制度确定，A公司按月向用人单位收取每名员工的服务费（每人每月 40 － 80 元不等）。
人力代理模式与劳务派遣模式不同的是，劳动者不与A公司签订劳务合同。
每月末，A公司会把计算好的当月员工工资表（包括应得工资、要缴纳的社保等福利、个税、实得工资、工资总额等）发给用人单位确认。用人单位确认无误回传公司后，A公司按服务费和劳动者的工资社保合计总额开具发票并确认收入，按劳动者的工资社保确认成本，并于下月初发放劳动者。
这两种模式是否都可以以总额法确认收入，而不是只确认服务费的收入？劳务派遣模式其实可以说是A公司承担了所有风险，我认为可以，但是人力代理，因为没有与A公司签劳务合同，所以觉得风险并不在A公司承担，所以不能用总额法。
还有不知道总额法和净额法对用人单位还是人力资源单位，除了账务处理上，在风险或者其他上有什么优势？
而且现在人力资源公司会以承包项目的形式做代发工资的业务，然后选择外包或者自己做代发工资的业务，这种模式的改变是有什么必要性吗？不外包，其实成本就大了，不能抵扣进项税了。

回答人：chenyiwei
从主帖信息来看，这两种业务模式应该都采用净额法确认收入。
对此类问题，可以考虑根据劳动者在会计准则意义上是作为人力资源公司的“职工”还是用人单位的“职工”来判断。
如果劳动者属于用人单位的“职工”，则人力资源服务企业应采用净额法确认收入。
可参考：《瑞华研究 2010 ～ 2019 汇编》之“问题1-4-8（企业对劳务派遣人员薪酬的核算和列报）”、“问题5-1-38 （支付给劳务派遣人员的工资如何列报）”。